# 关于增值税核算办法的问题

提问人：cmhlist 时间：2017-01-22 16:02:06
2017 年按照新的增值税核算办法调整了利润表项目，那上年同期的数字是否要按照新办法同时做调整。

回答人：chenyiwei
目前对比较数据的调整口径是： （ 1 ）以前即在“营业税金及附加”列报的税项，因为利润表上“营业税金及附加”项目已经整体改为“税金及附加”，因此以前年度的金额也一并转入“税金及附加”项目列报。 （ 2 ）以前年度在管理费用中核算的房产税、土地使用税、车船税、印花税“四小税”，因为金额一般较小，所以 2016 年 4 月底以前的发生额还是像以前一样列报在“管理费用”项目中， 2016 年 5 月以后的发生额列报在“税金及附加”中。 该变化不需作为会计政策变更披露。

提问人：jwl0102 时间：2017-01-23 08:26:38
陈老师，这个调整口径有文件吗？谢谢

回答人：chenyiwei
没有正式文件，但应该是从财政部获得的口径。同时也和规定的字面意思不算矛盾。